臺灣高等法院刑事裁定
109年度抗字第75號
抗   告   人  
即再審聲請人  戈湘欣

被        告  劉政賢


上列抗告人因聲請再審案件，不服臺灣桃園地方法院108年度聲
簡再字第6號，中華民國108年12月10日裁定，提起抗告，本院裁
定如下：
    主  文
原裁定撤銷，發回臺灣桃園地方法院。
    理  由
一、原裁定意旨略以：本件聲請人雖提出「刑事陳情、聲請再審
    酌狀」而聲請再審，然除未附具原確定判決即臺灣桃園地方
    法院104 年度簡上字第196 號之繕本外，又未具體敘述有何
    符合刑事訴訟法第420 條、第421 條或第422 條再審事由之
    情形，是其聲請再審之程序顯於法未合，且不可補正，依首
    揭規定及意旨，應依刑事訴訟法第433 條規定，駁回其聲請
    等語。
二、抗告意旨略以：前「刑事陳情、聲請再審酌狀」書明彼等妨
    害性自主、偽證、背信等犯罪行為並提出96頁事證，另按對
    受刑人不利益之聲請再審，應由管轄法院之檢察官或自訴人
    提出，敬請依所屬權責將卷證交付原案公訴檢察官、起訴檢
    察官或地檢署加以調查審酌。抗告人即再審聲請人甲○○（下
    稱抗告人）在上開狀內第1頁第2至4段有詳細敘述符合刑事
    訴訟法之再審事由，即刑事訴訟法第420條第1項、第2項，
    而呂秋𧽚律師僅在判決後以電子郵件寄送判決影本，遭申訴
    違法後拒絕交付臺灣桃園地方法院104年度簡上字第196號案
    件之卷證，包括裁判書正本，據上提出抗告等語。
三、按聲請再審，應以再審書狀敘述理由，附具原判決之繕本及
    證據，提出於管轄法院為之，刑事訴訟法第429 條定有明文
    。又有罪之判決確定後，有刑事訴訟法第420條、第421 條
    及第422 條規定事由者，方得聲請再審。而所謂敘述理由，
    係指具體表明符合法定再審事由之原因事實而言。所稱證據
    ，係指足以證明再審事由存在之證據。倘僅泛言有法定再審
    事由，而未敘明具體情形，或所述具體情形，顯與法定再審
    事由不相適合，或未提出足以證明再審事由存在之證據，均
    應認聲請再審之程序違背規定。
四、查原裁定認抗告人雖提出「刑事陳情、聲請再審酌狀」而聲
    請再審，然未附具臺灣桃園地方法院104年度簡上字第196號
    判決（下稱原確定判決）之繕本，復未具體敘述有何符合刑
    事訴訟法第420條、第421條或第422 條再審事由之情形，因
    認其聲請再審程序於法未合，且不可補正，爰依刑事訴訟法
    第433 條規定，駁回其聲請云云，固非無見。然查原確定判
    決之繕本業已附具於上開「刑事陳情、聲請再審酌狀」後方
    （108年度聲簡再字第6號卷，下稱原審卷，第11至19頁），
    並有抗告人手寫頁碼於其上，且頁次之編碼亦按照順序，並
    無錯置或混亂之情形，並提出96頁事證等，該繕本事證是否
    係抗告人於提起上開書狀時即一併附具於後，是原裁定認抗
    告人提起再審之聲請並未附具原確定判決繕本等一情，已有
    未洽。再按為受判決人之不利益聲請再審，得由管轄法院之
    檢察官及自訴人為之；但自訴人聲請再審者，以有第422條
    第1款規定之情形為限，刑事訴訟法第428條第1項定有明文
    。查本件抗告人並非檢察官，且依原確定判決當事人欄所載
    ，其亦非自訴人，準此，抗告人有無提起本件再審聲請之權
    限，亦有研求之餘地。綜上，抗告人之抗告，尚難認無理由
    ，且為顧及審級利益，自應由本院將原裁定撤銷，發回原法
    院詳查後，另為妥適之裁定。
據上論斷，應依刑事訴訟法第413條前段，裁定如主文。 
中    華    民    國    109   年    2     月    14    日
                刑事第二十一庭  審判長法  官  許宗和
                                      法  官  黃惠敏
                                      法  官  章曉文
以上正本證明與原本無異。
不得再抗告。
                                      書記官  劉育君
中    華    民    國    109   年    2     月    14    日